臺灣桃園地方法院民事裁定
                                       110年度亡字第48號
聲  請  人  林丕賢  
代  理  人  李麗凰  
相  對  人  林淑虹    失蹤前住所：（改制前）新竹州桃園郡


上列聲請人聲請宣告相對人死亡事件，本院裁定如下：
    主      文
宣告相對人即失蹤人林淑虹（女、民國00年0 月00日生、失蹤前
籍設新竹州桃園郡蘆竹庄坑子字頂社百七拾五番地）於民國42年
12月10日下午12時死亡。
聲請程序費用由相對人遺產負擔。
    理    由
一、按失蹤人失蹤滿7年後，法院得因利害關係人或檢察官之聲
    請，為死亡之宣告；失蹤人為80歲以上者，得於失蹤滿3年
    後，為死亡之宣告；宣告死亡之裁定，利害關係人或檢察官
    得聲請之；民法第8條第1、2項，家事事件法第155條分別定
    有明文。又宣告死亡之裁定應確定死亡之時；受死亡宣告者
    ，以判決內所確定死亡之時，推定其為死亡；前項死亡之時
    ，應為前條各項所定期間最後日終止之時，但有反證者，不
    在此限，家事事件法第159條第1項、民法第9條第1項、第2
    項分別明文規定。
二、聲請意旨以：聲請人林丕賢為相對人即失蹤人林淑虹之弟，
    相對人因自民國35年12月10日起即失蹤多年不知去向，但當
    時未申報又無事證，其父母亦已去世，以致無法辦理，現因
    相對人與聲請人同為不動產繼承人，故聲請人有宣告相對人
    死亡之必要；相對人因迄今生死不明已逾7年，前經聲請本
    院准以110年度亡字第48號公示催告，並刊登新聞紙在案，
    現申報期間屆滿，未據失蹤人陳報其生存、或知失蹤人生死
    者陳報其所知。為此，爰依法聲請准予宣告相對人死亡等語
    。
三、經查，聲請人主張上揭事實，業據提出戶籍資料、繼承系統
    表、戶籍登記資料等件為證，且相對人於臺灣光復後民國00
    年0月00日出生並辦理出生戶籍登記，但依桃園○○○○○○○○○於
    109年10月5日以桃市蘆戶字第1090006924號函覆查無相對人
    死亡、婚姻記事及同戶戶籍內子女戶籍資料（見本院卷第8
    頁），關係人李麗凰即相對人之表妹於本院審理時亦到庭陳
    述綦詳，可見相對人確已查無音訊多年，本件聲請核與首開
    條文相符，應予准許。
四、按宣告死亡之裁定應確定死亡之時。受死亡宣告者，以判決
    內所確定死亡之時，推定其為死亡。前項死亡之時，應為前
    條各項所定期間最後日終止之時，但有反證者，不在此限。
    家事事件法第159條第1項、民法第9條分別定有明文。查，
    聲請人前經本院110年度亡字第48號裁定准許對相對人即失
    蹤人為公示催告，並於110年8月19日將本院公示催告裁定刊
    登新聞紙乙節，有該裁定及聲請人提出新聞紙乙份在卷可稽
    ，現申報期已屆滿，未據失蹤人陳報其生存或知其生死者陳
    報其所知，而聲請人為相對人之法定繼承人，乃利害關係人
    ，其於相對人失蹤滿7年後，聲請對之為死亡宣告，揆諸上
    揭規定，自屬有據。又本件相對人係於35年12月10日失蹤，
    計至42年12月10日屆滿7年，自應推定相對人於是日下午12
    時為死亡之時，准予依法宣告。
五、依家事事件法第154條第3項，裁定如主文。
中　　華　　民　　國　　111 　年　　7 　　月　　18　　日
                        家事庭  法  官  謝伊婷
以上正本係照原本作成。
如對本裁定抗告，須於裁定送達後10日之不變期間內，向本院提
出抗告狀，並繳納抗告費新臺幣1,000元。
中　　華　　民　　國　　111 　年　　7 　　月　　19　　日
                                書記官　王小萍